臺灣高等法院刑事裁定　　　　　　　　　100年度抗字第885號
抗　告　人
即　被　告　楊鈞翔
上列抗告人因聲請法官迴避案件，不服臺灣臺北地方法院中華民
國100年7 月25日裁定（100年度聲字第2016號），提起抗告，本
院裁定如下：
    主  文
抗告駁回。
    理  由
一、原裁定略以：抗告人即被告楊鈞翔因涉嫌妨害秩序案件（10
    0年度易字第660號），聲請承審法官湯千慧迴避，經原審調
    取上開案件全卷後，認承審法官於民國100年4月15日下午2
    時40分行準備程序時，當庭確認抗告人提出聲請法官迴避後
    ，諭知候核辦。嗣經原審法院以100年度聲字第942號裁定聲
    請駁回，並經本院以100年度抗字第477號駁回抗告而確定。
    承審法官另訂100年5月13日再行準備程序，然因抗告人於10
    0年4月29日具狀表示已就前揭聲請迴避遭駁回裁定提起抗告
    尚未確定，遂再度聲請迴避，經承審法官取消上開100年5月
    13日準備程序。抗告人二度聲請迴避，亦經原審法院於100
    年6月15日裁定聲請駁回。承審法官再定於100年7 月28日行
    準備程序，抗告人復於100年7月6日、同年7月8日、同年7月
    20日具狀聲請迴避等情。是承審法官係待抗告人先前聲請迴
    避均遭駁回確定後，始再行準備程序，其訴訟指揮並無違誤
    。又抗告人雖指述承審法官經聲請迴避仍未停止審理而傳喚
    其進行準備程序，認承審法官執法不公、公報私仇，無非係
    聲請人主觀臆斷之詞。是抗告人以上情認承審法官有偏頗之
    虞，毫無理由。抗告人復未提出任何具體之事證，足證承審
    法官有偏頗之虞，難認承審法官於該案訴訟上之指揮，已達
    以一般通常之人所具有之合理觀點，對於該承審法官能否為
    公平之裁判，均足產生懷疑之程度。此外查無其他證據，足
    證承審法官與抗告人有何故舊恩怨等客觀上足認有偏頗之虞
    之情事。綜上，本件聲請為無理由，應予駁回等語。
二、抗告意旨略以：抗告人已聲請法官迴避之抗告，承審法官仍
    傳喚抗告人出庭，且原審法院官官相護，應調查事項不予不
    調查，其執行職務顯有偏頗之虞，爰依法提起抗告，以維抗
    告人訴訟上之權益云云。
三、經查：
(一)按當事人聲請法官迴避，以有刑事訴訟法第18條第1、2款所
    列情形之一者為限，亦即需法官有刑事訴訟法第17條各款所
    列應自行迴避，不得執行職務之情形而不自行迴避，或除該
    等情形以外，足認其執行職務有偏頗之虞者，當事人始得聲
    請法官迴避。而刑事訴訟法第18條第2 款所謂足認其執行職
    務有偏頗之虞者，係指以一般通常之人所具有之合理觀點，
    對於該承辦法官是否為公平之裁判，均足產生懷疑；且此種
    懷疑之發生，存有其客觀之原因，而非僅出諸當事人自己主
    觀之判斷者，始足當之。若僅以空言攻訐，私意揣測，或對
    法官之指揮訴訟或訊問方式不滿，均不得據為聲請之理由。
    再當事人依刑事訴訟法第18條第2 款規定聲請法官迴避，以
    有具體事實足認其執行職務有偏頗之情形為限，所謂有偏頗
    之虞，係指法官與訴訟關係具有故舊、恩怨等關係，其審判
    恐有不公平者而言（最高法院19年抗字第285 號判例）。至
    於訴訟上之指揮，乃專屬於法院之職權，當事人之主張、聲
    請，在無礙於事實之確認以及法的解釋適用之範圍下，法院
    固得斟酌其請求以為訴訟之進行，但仍不得以此對當事人之
    有利與否，作為其將有不公平裁判之依據，更不得以此訴訟
    之進行與否，乃謂有偏頗之虞，而聲請法官迴避（最高法院
    79年臺抗字第318號著有判例）。
(二)本案抗告人以原審法院官官相護，應調查事項不予以調查云
    云，除稱承審法官迭次傳喚外，並未提出任何事證及根據。
    且本院調閱該案卷宗影印附卷後，認承審法官收案後，雖訂
    於100年4月15日下午2 時40分行準備程序，然因抗告人提出
    聲請法官迴避後，即當庭諭知候核辦。嗣經本院以100 年度
    抗字第477號裁定駁回抗告而確定。抗告人於100年4 月29日
    再度聲請迴避，亦經承審法官取消100年5月13日準備程序。
    抗告人二度聲請迴避，再經本院以100年度抗字第701號裁定
    駁回抗告而確定。是承審法官均係待抗告人聲請迴避遭駁回
    確定後，始再行準備程序，其訴訟程序之進行核無任何違法
    之處。再原承審法官有何應調查事項不予不調查，執行職務
    顯有偏頗之虞，並未見抗告人釋明。是抗告人所舉前述抗告
    理由，純屬主觀上對於法院訴訟指揮之臆斷。本件以一般通
    常之人所具有之合理觀點，對於承審法官能否為公平之裁判
    ，並無產生懷疑之可能，原裁定認抗告人所提迴避原因，與
    刑事訴訟法第18條第2 款規定要件不符，而駁回其聲請，於
    法尚無不合。抗告人猶執持前詞指摘原裁定不當，為無理由
    ，應予駁回。
據上論斷，應依刑事訴訟法第412條，裁定如主文。
中    華    民    國    100    年    8    月    23    日
                  刑事第二庭審判長法  官 洪光燦
                                  法  官 宋明蒼
                                  法  官 李麗玲
以上正本證明與原本無異。
不得再抗告。
                                  書記官 廖婷璇
中    華    民    國    100    年    8    月      24  日